【裁判字號】    95,訴,48
【裁判日期】    950516
【裁判案由】    強盜等
【裁判全文】
臺灣屏東地方法院刑事判決                95年度訴字第48號
公  訴  人  臺灣屏東地方法院檢察署檢察官
被      告  丙○○
                    現在臺灣屏東監獄竹田分監執行中
指定辯護人  本院公設辯護人  己○○
上列被告因強盜等案件，經檢察官提起公訴（94年度偵字第5418
號），本院判決如下：
    主  文
丙○○意圖為自己不法之所有，攜帶兇器，以強暴至使不能抗拒
，而取他人之物，處有期徒刑柒年陸月，未扣案之水果刀壹把沒
收。又殺人未遂，處有期徒刑陸年。又連續意圖為自己不法之所
有，以恐嚇使人將本人之物交付未遂，處有期徒刑拾月。應執行
有期徒刑拾肆年，未扣案之水果刀壹把沒收。
    事  實
一、丙○○意圖為自己不法之所有，並基於攜帶兇器強盜之犯意
    ，於民國94年10月21日8 時40分許，攜帶其所有客觀上具有
    危險性，足以危害人之生命、身體安全，可供兇器使用之水
    果刀1 把，在屏東縣屏東市○○路，見乙○○獨自一人駕駛
    車牌號碼8392-JQ 號自小客車進入位於屏東縣屏東市○○路
    91號之屏東縣立體停車場內，即尾隨入該停車場，並搭乘電
    梯逐層察看，俟乙○○將上開自小客車停放在該停車場4 樓
    而前去搭乘電梯之際，丙○○即持兇器水果刀上前，要求乙○○交付新臺幣（下同）500 元，為乙○○當場拒絕，丙○○乃持兇器水果刀抵住乙○○之脖子，命乙○○駕駛上開車
    輛搭載其至國道3 號高速公路麟洛交流道，至使乙○○不能
    抗拒而駕車搭載丙○○前往國道3 號高速公路麟洛交流道，
    迨於同日9 時許，在屏東縣麟洛鄉○○路與信義路路口，丙○○復命乙○○駕車沿國道3 號高速公路北上欲前往臺中，
    乙○○不從，即要求丙○○下車，丙○○憤而持上開水果刀
    刺向乙○○之右大腿，乙○○乃高聲呼救，丙○○為阻止許
    美貴呼救竟萌殺人之犯意，將乙○○自駕駛座推往乘客座，
    乙○○奮力欲逃離上開車輛，丙○○即持刀刺向乙○○之背
    部、腹部及前胸等處，致乙○○受有右腹3 公分、左腹3公
    分刀傷，深入腹腔造成胃穿孔2 處各2 公分，空腸穿孔2處
    各1 公分，右腎周圍血腫；左後胸壁2 處刀傷各3 公分，前
    胸0.5 公分刀傷；後背0.5 公分刀傷；右大腿4 公分刀傷；
    左手5 公分刀傷等傷害，丙○○持刀殺害乙○○後，將乙○○拉至上開自小客車之後座，復駕駛上開自小客車離開現場
    ，經乙○○不斷哀求後，丙○○始心生悔意而將乙○○載至
    行政院衛生署屏東醫院急診室出口處，任由乙○○自行下車
    就醫，乙○○下車後，丙○○即駕駛乙○○所有之上開自小
    客車連同乙○○所有置於該車內之黑色皮夾1 只（內有現金
    11,200元、國民身分證、駕駛執照、健保IC卡、台新銀行信
    用卡、國泰世華銀行信用卡、中國信託銀行信用卡、玉山銀
    行信用卡、臺灣銀行提款卡各1 張、0000000000號行動電話
    、0000000000號行動電話各1 支）逕行離去，嗣乙○○經轉
    送財團法人屏東基督教醫院急救後，始倖免於死。
二、丙○○強盜得乙○○所有之上開財物後，另意圖為自己不法
    之所有，並基於恐嚇取財之概括犯意，先於94年10月23日17
    時10分許，以乙○○所有之0000000000號行動電話聯絡經營
    展群托兒所之乙○○友人丁○○，要求丁○○轉知乙○○：
    乙○○的車子在伊這邊，要拿回休旅車要準備600,000 元等
    語；復於94年10月24日10時44分許，以上開電話聯絡丁○○
    ，要求丁○○轉知乙○○：今天如果不交出600,000 元，1
    天加100,000 元，要不然伊第1 個就要抓簡育瑋，請她小心
    一點，要不然就抓展群托兒所小朋友，抓1 個2,000,000 元
    等語；再於同日17時15分許，傳送：跟乙○○講過午夜12點
    ，加10萬變70萬OK之文字簡訊予丁○○，丁○○接獲丙○○
    所撥打之上開電話及簡訊後乃心生畏懼，並告知乙○○之家
    人轉知乙○○，致乙○○心生畏懼，惟因丁○○報警處理及
    乙○○傷重住院，均未依丙○○之要求付款而未遂，嗣於94
    年10月28日11時20分許，經警在高雄市○○○路79號前尋得
    乙○○所有之上開自小客車始循線查獲丙○○。
三、案經屏東縣警察局屏東分局報請臺灣屏東地方法院檢察署檢
    察官偵查起訴。
    理  由
一、關於證據能力之意見：
  (一)證人即被害人乙○○於偵查中經具結所為之證述，其未曾提
    及檢察官在偵查時有不法取供之情形，被告丙○○亦未曾釋
    明上開證述有何顯不可信之情況，是其於偵查中之證言依刑
    事訴訟法第159 條之1 第2 項之規定，自得為證據。另證人
    即被害人丁○○、證人王金華、周明信、鍾祥鴻於警詢時之
    證述，其性質雖均屬傳聞證據，且查無符合刑事訴訟法第15
    9 條之1 至之4 之情形，惟渠等於警詢時所為之上開證述，
    業經於本院於審判程序時予以提示並告以要旨，且各經檢察
    官、被告及辯護人表示意見，當事人及辯護人已知上述筆錄
    乃傳聞證據，且均未於言詞辯論終結前對該等筆錄內容異議
    ，是渠等於警詢時之證述依刑事訴訟法第159 條之5 之規定
    ，得為證據。至證人乙○○於警詢時之證述及書面陳述，其
    性質均屬傳聞證據，且查無符合刑事訴訟法第159 條之1 至
    之4 之情形，又辯護人於本院審理期日陳明不同意渠等之上
    開證述作為證據（見本院卷第83頁反面），是依刑事訴訟法
    第159 條之5 之規定，上開證述及書面陳述不得作為證據。
  (二)卷附之財團法人屏東基督教醫院診斷證明書、財團法人屏東
    基督教醫院94年11月23日（）屏基醫急字第9411062 號函
    各1 紙，雖均係被告以外之人於審判外所為之書面陳述，屬
    於傳聞證據，然檢察官、被告及辯護人均同意作為證據，且
    本院審酌該書面陳述作成之情況，未見有何不適當之情形，
    故依刑事訴訟法第159 條之5 第1 項之規定，得為證據。至
    上開財團法人屏東基督教醫院函附之急診病歷資料、行政院
    衛生署屏東醫院病歷及財團法人屏東基督教醫院開刀紀錄各
    1 份，雖均係被告以外之人於審判外所為之書面陳述，屬於
    傳聞證據，然該等文書之製作，係醫護人員於例行性之醫療
    過程中所須製作之紀錄文書，且無不可信之情況，故依刑事
    訴訟法第159 條之4 第2 款之規定，得為證據。
  (三)再依刑事訴訟法第198 條、第208 條之規定，所謂鑑定乃指
    於刑事訴訟程序中為取得證據資料而由檢察官或法官指定具
    有特別知識經驗之鑑定人、學校、機關或團體，就特定之事
    物，以其專業知識加以分析、實驗而作判斷，以為偵查或審
    判之參考。故而，不論鑑定人或鑑定機關、學校、團體，均
    應由檢察官或法官視具體個案之需要而為選任，始符合刑事
    訴訟法第198 條、第208 條之規範本旨，否則所為鑑定，仍
    屬於傳聞證據。但對於司法警察機關調查中之案件，或有量
    大或急迫之情形，為因應實務之現實需求，認為當然有鑑定
    之必要者，基於檢察一體原則，得由該管檢察長對於轄區內
    之案件，以事前概括選任鑑定人或囑託鑑定機關（團體）之
    方式，俾便轄區內之司法警察官、司法警察對於調查中之此
    類案件，得即時送請事前已選任之鑑定人或囑託之鑑定機關
    （團體）實施鑑定，有法務部92年9 月1 日法檢字第092003
    5083號函可按。而臺灣高等法院檢察署檢察長概括選任內政
    部警政署刑事警察局為「DNA 之鑑定」鑑定機關，有臺灣高
    等法院檢察署92年10月15日檢文允字第0921001322號函附之
    臺灣高等法院檢察署檢察長概括選任鑑定機關名冊可按。是
    卷附之內政部警政署刑事警察局94年12月16日刑醫字第0940
    168436號鑑驗書，雖由屏東縣警察局逕送請內政部警政署刑
    事警察局鑑定，惟內政部警政署刑事警察局為臺灣高等法院
    檢察署檢察長事前概括選任鑑定機關，其所為之鑑定結果，
    自有證據能力。
二、訊據被告丙○○固坦承於上揭時地持水果刀命被害人乙○○
    駕車搭載其至國道3 號高速公路麟洛交流道，復持水果刀刺
    傷乙○○之事實，惟矢口否認有何強盜、殺人未遂及恐嚇取
    財犯行，辯稱：伊是一時緊張才持刀刺傷乙○○，伊沒有要
    置乙○○於死地，伊是要借乙○○的車上臺中，不是要強盜
    乙○○的財物，伊沒有打電話及傳簡訊恐嚇乙○○、丁○○
    云云，經查：
  (一)證人即被害人乙○○於偵查中結證稱：94年10月21日8 點40
    幾分在太平洋百貨後方公立停車場4 樓，伊看到丙○○，他
    披著1 條白色毛巾，戴著帽子，伊看到丙○○在電梯口，丙○○叫伊給他500 元坐車，載他到交流道下面坐車，伊跟丙○○說伊要上課，他就從褲子的口袋掏刀子出來，丙○○把
    刀子掏出來後就架在伊的脖子上面，叫伊乖乖聽話，不然要
    刺伊的眼睛，伊就乖乖的上車，丙○○坐在後座，刀子架在
    伊脖子上面叫伊開車，到收費處時伊用唇語跟他（收費員）
    講報警，渠等就開車到麟洛鄉○○道的北上處，沿路丙○○
    叫伊不要講太多話，也不要認識他，也不要開暫時停車燈，
    不能引起警察的注意，到交流道時丙○○說要往北，伊說伊
    要上課，丙○○說他已連絡他臺中的朋友，伊執意不去，要
    給他錢，但是丙○○拿刀子刺向伊的右大腿，當時他還坐在
    後座，伊就緊張按下車窗，讓車子熄火，解開安全帶要逃跑
    ，丙○○就出來打開駕駛座的門，把伊推到乘客座，馬上從
    伊的背部刺上2 刀，叫伊坐在乘客座，他把伊的安全帶繫著
    ，伊掙扎著要出去，丙○○就捅伊的肚子，這刀最痛、最深
    ，伊就失去知覺，丙○○就解開伊的安全帶（把伊）拖到後
    座趴著（命伊）不能抬頭，當伊有知覺時，伊就求丙○○帶
    伊去醫院，到醫院時他就搖伊的頭叫伊下車，還說趕快下車
    ，不然他後悔就不讓伊下車，伊下車的地方就是省立醫院急
    診處，伊車上的東西丙○○全部帶走，內有手機、錢包、信
    用卡等語（見偵卷第8 頁、第9 頁）；其於本院審理時結證
    稱：去年在屏東市伊要去上課，在停車場4 樓停好車子要搭
    電梯時看到丙○○，他一開始拿著刀，在電梯門口等伊，看
    到伊時就跟伊說他缺錢，叫伊借錢給他，之後丙○○又叫伊
    載他到麟洛交流道，說有朋友在等他，伊跟丙○○說伊要上
    課，他就叫伊載他去，丙○○用刀子抵住伊，要伊上車，伊
    就只好上車載他，車子開到麟洛交流道時，伊叫丙○○下車
    ，他不肯，就叫伊載他北上到台中，伊說不要，丙○○就拿
    刀刺伊的右腳，他當時是坐在左後座，從停車場到麟洛交流
    道途中，丙○○一直拿刀抵住伊的後頸肩，他在途中要伊不
    要打方向燈、不要打閃光燈、不要注意他的臉、不要引起別
    人的注意、不能讓警察認到他，丙○○刺伊右腿，伊即解開
    安全帶，從駕駛座爬到副駕駛座，要開門下車，丙○○看伊
    想要逃跑，就拿刀從後座開門，並從後座離開到駕駛座，拿
    刀刺伊肚子，伊不清楚他刺幾刀，刺完後拉伊到後座要伊趴
    著，伊當時趴在後座一直想睡覺，伊全身很冷，伊跟丙○○
    說伊快死了，伊求丙○○載伊到醫院，伊當時有時昏迷、有
    時清醒，只要清醒時，伊就央求丙○○載伊去醫院，後來伊
    就沒什麼意識，後來車停下來丙○○就叫伊趕快下車，並說
    「如果他後悔的話就不要下」，伊就下車爬著去求救，伊下
    車時不知道人在何處，伊一直爬，看到人就喊救命，伊當時
    沒有向丙○○要求去何家醫院，伊就叫他載伊去醫院，車上
    的皮包、證件、手機都不見了，丙○○叫伊趕快下車，伊跟
    丙○○說伊要把電話拿走，他不還伊，伊住屏東基督教醫院
    11天，車上的行動電話2 支、皮包（內有現金1 萬多元、身
    分證、駕駛執照、健保卡、台新銀行信用卡、世華銀行信用
    卡、中國信託信用卡、玉山銀行信用卡、台銀提款卡）遺失
    ，伊上個月還因本案的後遺症開刀1 次，急診2 天，住院6
    天，10天前才出院，是丙○○自行開去署立屏東醫院，在醫
    院外面下車時，伊的體力、意識狀況沒有辦法顧及伊的財物
    ，伊是開門滾下車的，上車時皮包放在副駕駛座上，後來坐
    到後座時，皮包在原位，因為伊想要逃走丙○○就刺伊，丙○○是刺完伊後才坐上駕駛座開車等語（見本院卷第65頁反
    面至第68頁），證人即屏東縣立體停車場收費員周明信於警
    詢時證稱：伊於94年10月21日在屏東縣立體停車場收費工作
    時，目擊到1 部汽車及人被不詳姓名男子擄走而報案，當天
    8 時50分許，在屏東市○○路91號，屏東縣立體停車場收費
    站收費時，看到1 部自小客車車號8392 -JQ號要繳費出去時
    ，駕駛座上的女人拿錢給伊時暗示伊幫她報案，當時伊看到
    車內有1 名男子坐在駕駛座正後面一直看伊和該女子駕駛談
    話動作，當車輛駛出停車場後，伊馬上打110 報案等語（見
    警卷第27頁），證人即在麟洛交流道目擊被告丙○○與被害
    人乙○○拉扯之鍾祥鴻於警詢時證稱：伊因目擊1 對男女開
    1 輛車號8392-JQ 自小客車停在路邊發生打鬥情事，主動與
    警方聯繫而製作筆錄，伊於94年10月21日9 時許，在屏東縣
    麟洛鄉○○路與信義路口發現的，當時伊開車由屏東市往內
    埔方向行駛，行經屏東縣麟洛鄉○○路與信義路口時，聽到
    有1 輛停在路邊的自小客車按喇叭，看到1 名男子坐在該自
    小客車駕駛座一直往後座揮手疑似在打人，伊感覺很奇怪開
    車返回頭看什麼事，見到該車旁有1 只黑色背包，該車乘客
    座車門打開見到1 名男子雙手抓1 名女子雙腳將女子倒立往
    地下打，伊看情形不對立即打110 報案後，見該車往北上交
    流道蛇行上高速公路離去，放在車旁的皮包也已被拿回車內
    ，伊就離開現場等語（見警卷第29頁），證人即行政院衛生
    署屏東醫院工友王金華於警詢時證稱：94年10月21日當天9
    時至10時，伊看到1 名女子滿身是血的從屏東醫院急診室右
    邊出口處用走的到急診室大門，伊看她傷重，在右邊扶著她
    走到急診室的小手術房，給她躺在病床上，之後醫生護士就
    來處理她的傷勢等語（見警卷第26頁），證人乙○○與證人
    周明信、鍾祥鴻、王金華之上開證述經核均相符合，是渠等
    所述應可採信，且採自8392-JQ 號車方向盤上、該車右前乘
    客座使用過之寶特瓶之檢體，與被告丙○○之唾液棉棒檢體
    ，經內政部警政署刑事警察局為DNA 型別鑑定，結果與被告
    DNA-STR 型別相同，有該局94年12月16日刑醫字第09401684
    36號鑑驗書1 紙（見偵卷第50頁）在卷足憑，並有贓物認領
    保管單及車籍作業系統各1 紙附卷可稽。又被告丙○○已自
    承將被害人乙○○所有之皮夾內之金錢花用，一開始伊就用
    刀抵住被害人等語（見偵卷第27頁、本院卷第79頁反面、第
    82頁反面），則被告既於初接觸被害人乙○○時即開口要求
    被害人乙○○交付金錢，且將被害人乙○○所有之上開車輛
    置於自己實力支配之下，復將車內之金錢花用待盡，足認其
    自始即有不法所有之意圖，再被告係持刀抵住被害人乙○○
    ，並於被害人乙○○反抗時持刀刺殺被害人乙○○，被告所
    為客觀上顯已足以使被害人乙○○達於不能抗拒之程度，並
    任由被告駕車離去，是被告之行為已至強盜行為無疑。
  (二)再被害人乙○○遭被告丙○○持水果刀刺殺，而受有如事實
    欄所述之傷害，送醫後始倖免於死等情，業據被告供承在卷
    ，核與被害人乙○○指述之情（詳如上述）相符，並有財團
    法人屏東基督教醫院診斷證明書1 紙（見警卷第68頁）、財
    團法人屏東基督教醫院94年11月23日（）屏基醫急字第94
    11062 號函附之急診病歷資料（見偵卷第15頁以下）、行政
    院衛生署屏東醫院病歷（見偵卷第51頁以下）及財團法人屏
    東基督教醫院開刀紀錄（見偵卷第56頁以下）各1 份附卷可
    稽，足見被害人乙○○所受之傷勢極為嚴重，有致命之危險
    。按人體之腹部為腸、胃、肝、腎等重要臟器集中之處，為
    人體之重要部位，如以利刃砍殺，則足生致人於死之結果，
    此為客觀通常之事理，並為一般人所得預見，參以被告於警
    詢時供稱：伊持的水果刀約15公分長、2-3 公分（寬），被
    害人載伊至屏東縣麟洛鄉往北上高速公路時，伊叫被害人至
    路邊停車，並叫被害人坐過去右前座換由伊駕駛，被害人不
    肯並大聲呼喊搶劫救命，伊一時情急持水果刀刺被害人叫他
    不要呼救，被害人竟取下車鑰匙並大聲呼救，伊很緊張持刀
    一直刺被害人等語（見警卷第9 頁）；於偵查中供稱：因為
    停紅綠燈時被害人大聲呼叫並開車門求救，伊始拿刀殺她等
    語（見偵卷第26頁）；於本院審理時則供稱：在交流道停紅
    綠燈時，她（被害人）呼救，所以伊情急之下刺殺她，而且
    伊知道刺她的肚子會死人，但是伊看到她流血後就後悔了，
    馬上送她就醫，伊是因為被害人打開車門呼救，伊一時緊張
    才殺她，且殺她之後伊就後悔了，馬上載她就醫，因為被害
    人一直呼救，伊怕被抓，一時緊張才刺傷被害人等語（見本
    院卷第10頁反面、第28頁反面、第82頁正面），則以被告係
    1 成年男子，其持長約15公分之水果刀猛刺他人腹部能致人
    死亡之結果，應有充分之認識，且其係為阻止被害人乙○○
    呼救始持刀刺殺被害人許美貴，是被告持水果刀刺殺被害人
    乙○○之際，確有欲置被害人乙○○死亡之直接殺人故意，
    亦至灼然，雖被告於刺殺被害人乙○○造成其受傷流血後，
    心生悔意而載被害人乙○○就醫，惟此要屬行為後己意中止
    與否之問題，要與被告持刀刺殺被害人乙○○之直接殺人犯
    意之成立無所影響，是被告此部分所辯，亦無可採，事證明
    確，被告殺人之犯行堪以認定。
  (三)另證人即被害人丁○○於本院審理時結證稱：乙○○發生事
    情後第2 天即94年10月23日17時8 分，伊有接到0000000000
    號電話的來電，是1 個男的打來，他問伊說認不認識乙○○
    ，他說乙○○已經死了，並叫伊轉告她的家人，準備60萬元
    來贖車，伊跟他說伊人不在屏東，伊跟乙○○也不熟，他說
    這是伊的事，就叫伊跟徐家人聯絡，隔天早上又接到2 通電
    話，第1 通電話即94年10月24日10時44分，接起來就沒有訊
    號，第2 通沒幾分鐘後就響了，電話中說如果沒有交出60萬
    元，1 天要加上10萬元，不然就要抓簡育瑋，或是抓伊幼稚
    園的小朋友，抓到1 個200 萬元，接到上述電話伊會怕，伊
    有請派出所來加強巡邏，後來刑事組有打電話跟伊聯絡，因
    為伊有請朋友轉告乙○○的家人伊有接到恐嚇電話，有接到
    簡訊，94年10月24日17時15分有接到1 通簡訊寫著過12點，
    1 天加10萬元，伊接到簡訊後會怕，有打電話給刑事組的葉
    組長，打電話來說60萬贖車及多1 天加10萬元的電話是打到
    0000000000號行動電話，歹徒說要抓伊幼稚園小朋友只有以
    電話口頭告訴伊，就伊前後所聽到歹徒來電是同一人，聽起
    來應該是年輕人，不是中年人的聲音等語（見本院卷第69頁
    正面至第70頁正面）；其於警詢時證稱：於94年10月23日17
    時8 分許，伊接到1 通電話，該男子在電話中說乙○○已死
    ，伊聽了後就哭出來，該男子就問伊認不認識乙○○，伊說
    認識，他就叫伊跟乙○○說車子在他那裡，要拿回休旅車要
    準備60萬元贖回，於94年10月24日10時44分許（筆錄誤載為
    4 分），伊又接到該男子電話，叫伊想辦法跟乙○○家人連
    絡，並說今天如果不交出60萬元，1 天加10萬元，要不然第
    1 個就要抓簡育瑋請她小心一點，要不然就抓伊展群托兒所
    小朋友，抓1 個200 萬元，就把電話掛掉，於94年10月24日
    17時15分許，伊所有0000000000手機電話有接獲1 通簡訊，
    內容為跟乙○○講過午夜12點，加10萬變70萬OK等語（見警
    卷第19頁反面），且經本院請被告丙○○當庭朗讀「跟乙○○說車子在我那裡，要拿回休旅車，要準備60萬元贖回」，
    證人丁○○即證稱；當時打手機的男子講話聲音如被告朗讀
    上述文字的聲音等語（見本院卷第70頁反面），又被告於警
    詢時供承：被害人所有之0000000000號手機於94年10月23日
    至26日都是伊在使用，伊有跟丁○○聯絡，叫她連絡乙○○
    ，但她都不裡伊，所以伊才用0000000000號手機，打電話向
    丁○○恐嚇說要抓展群托兒所小朋友等語；於偵查中供稱：
    伊有傳簡訊給乙○○的家人說1 天不取車要1 天加10萬元，
    有打電話給乙○○1 個姓莊的朋友等語（見偵卷第27頁），
    再依卷附之通聯紀錄（見警卷第64頁、第65頁、偵卷第36頁
    ）所示，被害人乙○○所有之0000000000號行動電話確曾遭
    人於94年10月23日17時10分50秒、94年10月24日44分7 秒撥
    打證人丁○○所使用之0000000000號行動電話，並於94年10
    月24日17時15分14秒傳送簡訊至證人丁○○所使用之000000
    0000號行動電話，足認被告及被害人丁○○之上開所述應與
    事實相符而可採信，此外，證人即承辦警員甲○○於本院審
    理時結證稱：警詢筆錄是依照被告所述記載，關於被告向被
    害人恐嚇取財部分是渠等掌握通聯紀錄及簡訊提示給丙○○
    看，丙○○表示他是要叫乙○○拿錢贖回車子，丙○○有說
    是他打的電話及發送的簡訊，筆錄沒有記載到關於地下錢莊
    的事情，是在警詢筆錄製作完後閒聊時，丙○○才表示他有
    被地下錢莊追討債務，他要躲避錢莊事，當時被害人朋友丁○○有接到丙○○打電話來問乙○○的電話，伊就跟丁○○
    說叫她跟丙○○說伊的電話號碼，丙○○有打電話給伊，伊
    的電話號碼是0000000000號，警卷第76到79頁手機簡訊畫面
    就是伊所使用的手機接到丙○○發送的簡訊，丙○○也有打
    電話跟伊通話好幾次，他被逮捕後伊就知道是他打電話恐嚇
    ，因為聲音都一樣等語（見本院卷第77頁正面），證人即承
    辦警員戊○○於本院審理時結證稱：警詢筆錄是伊製作，有
    據實記載，伊不記得丙○○有無承認打恐嚇電話及發放恐嚇
    簡訊，伊是依照丙○○供述詳實記載，因為有簡訊及通聯紀
    錄，再加上丁○○有陳述到恐嚇取財部分，所以渠等才向丙○○詢問，丙○○有坦承等語（見本院卷第78頁正面），足
    信被告於警詢時之陳述係出於自由意志，是被告既已於警詢
    及偵查中坦承曾以被害人乙○○所有之行動電話撥打電話及
    傳送簡訊要求被害人丁○○轉知被害人乙○○贖車事宜，並
    於被害人丁○○未予理會後復出言恐嚇被害人丁○○交付財
    物等情，核與被害人丁○○之上開證述及通聯紀錄均相符，
    堪認被告確有為要求恐嚇取財之犯行。至被告於本院審理時
    雖辯稱：係地下錢莊的人打電話及傳簡訊恐嚇取財云云，惟
    被告無法指出該人之真實姓名年籍，則是否真有其人即有可
    疑，且被告稱該人於臺中打電話及傳簡訊，然被害人乙○○
    所有之0000000000號行動電話於94年10月23日、94年10月24
    日均係由位於高雄市之基地台收發話，有通聯紀錄2 紙（見
    警卷第64頁、第65頁）在卷足憑，則被告所辯顯係卸責之詞
    ，不足採信。
三、按刑法第321 條第1 項第3 款之兇器，其種類並無限制，凡
    客觀上足對人之生命、身體構成威脅，具有危險性之兇器均
    屬之，本件被告丙○○所攜帶之水果刀，客觀上足以對人體
    造成威脅，可認定為兇器，是核被告強取被害人乙○○所有
    之上開車輛及其內之財物之所為，係犯刑法第330 條第1 項
    之攜帶兇器強盜；又核被告持水果刀刺殺被害人乙○○而未
    致被害人乙○○死亡之所為，係犯同法第271 條第2 項、第
    1 項之殺人未遂罪；再核被告撥打電話及傳送簡訊要求被害
    人乙○○、丁○○交付財物之所為，係犯同法第348 條第3
    項、第1 項之恐嚇取財未遂罪。被告所犯攜帶兇器強盜、殺
    人未遂及恐嚇取財未遂3 罪間，犯意個別、行為互殊，應予
    分論併罰。被告於刺殺被害人乙○○後心生悔意而載被害人
    乙○○就醫，被害人乙○○經急救後始倖免於死等情，業據
    被告陳明在卷，核與證人即被害人乙○○於偵查中及本院審
    理時證述之情相符，已如上述，是被告此部分之所為核屬其
    己意中止且防止其犯罪結果之發生，為中止未遂，應依刑法
    第27條之規定減輕其刑。被告先後3 次撥打電話及傳送簡訊
    要求丁○○轉知被害人乙○○交付財物之犯行，係基於單一
    犯意為之，且僅侵害一法益，應論以接續犯之單純一罪；又
    被告先後2 次分別對被害人乙○○、丁○○為恐嚇取財犯行
    ，時間緊接，犯罪構成要件相同，顯係基於概括犯意為之，
    為連續犯，應依刑法第56條之規定論以一罪，並加重其刑；
    另被告所為之恐嚇取財行為尚屬未遂，併依刑法第26條前段
    之規定減輕其刑，並依法先加後減之。爰審酌被告不知尊重
    他人，持刀強盜財物，又於被害人乙○○呼救之際持銳利之
    水果刀行兇殺人，造成被害人乙○○受有嚴重之傷害，復於
    強盜財物得手後又對被害人乙○○及其友人丁○○為恐嚇取
    財犯行，其犯罪手段及情節甚重，危害社會治安程度非輕，
    且犯罪後尚不知坦承犯行態度不佳等一切情狀，就其所犯3
    罪分別量處如主文所示之刑，並定其應執行之刑，以資懲儆
    。被告為本件攜帶兇器強盜、殺人未遂犯行所用之水果刀1
    把（雖未扣案，然無證據證明已滅失），係被告所有，供其
    犯罪所用之物，業據其陳明在卷，應依刑法第38條第1 項第
    2 款之規定宣告沒收。至扣案之西瓜刀3 把、水果刀5 把、
    摺疊刀1 把均無證據證明係槍砲彈藥刀械管制條例所列管之
    刀械，難認屬違禁物；扣案之帽子1 頂，則僅為被告穿戴之
    衣物，均非供被告為本件犯罪所用之物，爰不予宣告沒收，
    併此敘明。
據上論斷，依刑事訴訟法第299 條第1 項前段，刑法第271 條第
1 項、第2 項、第330 條第1 項、第346 條第1 項、第3 項、第
26條前段、第27條、第51條第5 款、第38條第1 項第2 款，判決
如主文。
本案經檢察官葉容芳到庭執行職務。
中    華    民    國    95    年    5     月    16    日
                  刑事第五庭    審判長法  官    石家禎
                                      法  官    楊文廣
                                      法  官    林家聖
以上正本證明與原本無異。
如不服本判決應於收受本判決送達後10日內向本院提出上訴書狀
，其未敘述上訴理由者，並得於提起上訴後10日內向本院補提理
由書狀（均須按他造當事人之人數附繕本）「切勿逕送上級法院
」
中    華    民    國    95    年    5     月    16    日
                                書記官  莊正彬
附錄本判決論罪科刑法條全文：
刑法第271條第1 項、第2 項
殺人者，處死刑、無期徒刑或10年以上有期徒刑。
前項之未遂犯罰之。
刑法第330條第1項
犯強盜罪而有第321 條第1 項各款情形之一者，處7 年以上有期
徒刑。
刑法第321條第1項
犯竊盜罪而有左列情形之一者，處6 月以上、5 年以下有期徒刑
：三  攜帶兇器而犯之者。
刑法第346條第1 項、第3 項
意圖為自己或第三人不法之所有，以恐嚇使人將本人或第三人之
物交付者，處6 月以上5 年以下有期徒刑，得併科1 千元以下罰
金。
前二項之未遂犯罰之。


司法院資訊處製作；財團法人民間司法改革基金會備份。
